臺灣板橋地方法院刑事判決　　　　　　100年度簡上字第869號
上　訴　人
即　被　告　俞祥麟
上列上訴人因竊盜案件，不服本院100年度簡字第5853號中華民
國100年8月19日第一審判決（聲請簡易判決處刑案號：100年度
速偵字第4049號），提起上訴，本院管轄之第二審合議庭判決如
下：
    主  文
上訴駁回。
    事  實
壹、俞祥麟前於民國96年間因竊盜案件，經臺灣宜蘭地方法院檢
    察署檢察官以96年度偵緝字第238 號提起公訴，於98年間由
    臺灣宜蘭地方法院以98年度易緝字第21號判決處有期徒刑4
    月，上訴後經臺灣高等法院以98年度上易字第3157號撤銷原
    判決，改減刑為有期徒刑2 月，於99年3 月4 日確定；復於
    96年間因違反毒品危害防制條例案件，經本院以96年度簡字
    第6064號判決處有期徒刑3 月確定，前揭2 案經臺灣高等法
    院以99年度聲字第1047號裁定合併定應執行刑為有期徒刑4
    月確定；又於98年間因竊盜案件，經本院以98年度簡字第
    8739號判決處有期徒刑3 月確定，與前揭合併定應執行刑接
    續執行，於99年9 月19日縮短刑期執行完畢。詎其仍不知悔
    改，於100 年7 月27日上午11時40分許，在新北市○○區○
    ○街173 巷3 號前，見張家楨所有、車牌號碼GHP-380 號重
    型機車（價值約新臺幣3,000 元）停放於該處，竟意圖為自
    己不法之所有，以自備之鑰匙發動前揭機車而竊取之，得手
    後騎乘前揭機車離去。嗣張家楨發覺前揭機車失竊，報警處
    理，迨同年7 月28日凌晨4 時許，俞祥麟騎乘前揭機車行經
    新北市○○區○○路230 號前，因不慎自摔發生車禍而為警
    查獲，並扣得俞祥麟所有之鑰匙1 支。
貳、案經新北市政府警察局海山分局報告臺灣板橋地方法院檢察
    署檢察官偵查起訴。
    理  由
壹、程序部分：
    按被告以外之人於審判外之言詞或書面陳述，除法律有規定
    者外，不得作為證據；又被告以外之人於審判外之陳述，雖
    不符合刑事訴訟法第159 條之1 至第159 條之4之 規定，但
    經當事人於審判程序同意作為證據，法院審酌該言詞陳述或
    書面陳述作成時之情況，認為適當者，亦得為證據。當事人
    、代理人或辯護人於法院調查證據時，知有第159 條第1 項
    不得為證據之情形，而未於言詞辯論終結前聲明異議者，視
    為有前項之同意，刑事訴訟法第159 條第1 項及第159 條之
    5 分別定有明文。查本判決下列所引用之各該被告以外之人
    於審判外之陳述，雖屬傳聞證據，惟當事人均未於本院審判
    期日中表示意見或爭執，且迄至言詞辯論終結前亦未再聲明
    異議，本院審酌此等證據資料製作時之情況，尚無違法不當
    及證明力明顯過低之瑕疵，亦認為以之作為證據應屬適當，
    爰依刑事訴訟法第159 條之5 規定，認前揭證據資料均有證
    據能力，合先敘明。
貳、實體部分：
一、訊據被告俞祥麟矢口否認有何竊盜之犯行，辯稱：前揭機車
    並非伊竊取，而係友人「阿海」於查獲當日凌晨在新北市○
    ○區○○街連同扣案之鑰匙借伊云云。惟查：
（一）上述犯罪事實，業據被告俞祥麟於警詢、偵查中坦承其有
      於100 年7 月27日上午11時許在如事實欄所示之地點竊取
      前揭機車之情不諱，且與證人即被害人張家楨於警詢中證
      述其所有前揭機車失竊之情節大致相符，復有被害人立具
      之贓物認領保管單1 紙及查獲現場照片6 張附卷足稽，並
      有被告所有之鑰匙1 支扣案。
（二）被告雖為前揭辯解，然以：
   1、被告於警詢、偵查中自白犯行，已如前述。雖其於警詢、
      偵查中供承：其係於前揭時、地見被害人所有、車牌號碼
      GHP-380 號重型機車鑰匙疏未取下停放於該處而乘機竊取
      等語，與證人張家楨所言：機車鑰匙並未失竊乙節不符，
      然被告前揭警詢、偵查中供稱之竊盜時間（100 年7 月27
      日上午11時許）與證人張家楨報案稱前揭機車失竊之時間
      為同日上午11時40分許極為相近，有失車案件基本資料1
      紙在卷，且被告歷來供稱之行竊地點核與證人張家楨前揭
      機車失竊之地點相符，倘非被告所竊，豈能正確陳述？另
      觀諸扣案之鑰匙1 支係與被告所有之其餘鑰匙置於同1 串
      鑰匙中，為被告所是認，並有前揭查獲現場照片足稽，應
      認扣案之鑰匙確為被告所有、持以竊取前揭機車之用，其
      於警詢、偵查中之任意性自白堪信為真實，前揭不符之處
      ，當是避重就輕之詞。
   2、被告於本院準備程序時原供稱：前揭機車係友人「阿海」
      於100 年7 月28日凌晨2 、3 時許在新北市○○區○○路
      借伊，「阿海」住板橋中正路，他說翌日晚間伊再與友人
      「阿長」去他家找他云云，惟其嗣後於本院審理中翻易前
      詞，先陳稱：前揭機車係伊於100 年7 月28日凌晨在伊友
      人住的新海路那邊借的，旋改稱：係在板橋裕民街向「阿
      海」借的，翌日要跟他約在便利商店還他云云，是其前後
      就其向「阿海」借用前揭機車之地點及預定還車地點之供
      述有明顯重大不一致，顯難遽採，況被告供稱僅與「阿海
      」認識約3 、4 個月，約半個月或1 個月見1 次面，不清
      楚「阿海」之真實姓名、電話、從事何工作等基本資訊云
      云，俱與情理有間，益徵借車之說有疑，不足採信。
（三）綜上，本案事證明確，被告犯行堪以認定，其前揭辯解有
      諸多疑點且有違常情，屬臨訟杜撰之詞，委無足採，應依
      法論科。
二、核被告所為，係犯刑法第320 條第1 項之竊盜罪。查被告有
    如事實欄所示之前案及執行完畢紀錄等情，有臺灣高等法院
    被告前案紀錄表1 份在案足稽，其於有期徒刑執行完畢5 年
    內，故意再犯有期徒刑以上之罪，為累犯，應依刑法第47條
    第1 項之規定加重其刑。原審以被告涉犯竊盜罪，事證明確
    ，並審酌被告正值壯年，竟不思循正途賺取所需，再次徒手
    以自備鑰匙竊取機車，顯然欠缺對於他人財產權應予尊重之
    觀念，然其犯後坦承犯行，態度尚佳，所竊財物業由被害人
    領回，未造成被害人重大之財產損害，兼衡其犯罪之動機、
    目的、手段及所竊財物價值等一切情狀，量處有期徒刑4 月
    ，並諭知易科罰金之折算標準，另就扣案之鑰匙1 支予以沒
    收，其認事用法均無不當，量刑亦稱妥適。被告猶執陳詞，
    提起上訴，求予撤銷改判，為無理由，應予駁回。
據上論斷，應依刑事訴訟法第455 條之1 第1 項、第3 項、第
368條，判決如主文。
本案經檢察官范孟珊到庭執行職務。
中    華    民    國   100    年    11    月    22    日
                  刑事第十七庭  審判長法  官  許炎灶
                                      法  官  廖怡貞
                                      法  官  方祥鴻
以上正本證明與原本無異
不得上訴。
                                      書記官  洪紹甄
中    華    民    國   100    年    11    月    23    日